# 存货确认问题

提问人：wx_5e814f544533 时间：2021-08-23 23:33:06
A公司为商贸公司，从中石化购买成品油 30 吨，取得中石化的提货单，根据与中石化合同约定， 3 个月内A公司凭提货单可提货；A公司在第二个月月末将 20 吨成品油销售给B公司，剩余 10 吨成品油， 20 吨提货单转移至B公司，A公司剩余 10 吨成品油提货单。根据一般理解，中石化并未单独存放油品，A公司也不能到中石化仓库进行盘点，此种情况下A公司剩余 10 吨是否可以确认为存放于第三方仓库的存货呢？

回答人：chenyiwei
这种情况下，没有对应的实物，只有货权凭证（提货单），这种资产应属于非货币性的债权，列报为预付款项更为恰当（前提条件是A公司可以自主决定将这批油以什么价格卖给谁）。